Minutes et répertoires du notaire Nicolas III LE BOUCHER, 27 juin 1675 - 6 septembre 1694 (étude XXIII)
Archives nationales
Minutes et répertoires du notaire Nicolas III LE BOUCHER (étude XXIII)
27 juin 1675 - 6 septembre 1694
MC/ET/XXIII/335 - MC/ET/XXIII/371
Etude XXIII; Le boucher, Nicolas III
n ml
Archives nationales de France
Minutes et répertoires: la loi 2008-696 du 15 juillet 2008 relative aux archives a fixé à 75 ans à compter de la date de l'acte, ou à 25 ans à compter de la date du décès de l'intéressé si ce délai est plus bref, le délai de communication des minutes et répertoires des notaires; ce délai est porté à 100 ans à compter de la date de l'acte si le document se rapporte à un mineur (code du Patrimoine, articles L213-2, 4e d et 5e).
Autres documents de l'étude (dossiers de clients, comptabilité...): s'agissant d'archives privées, ces documents sont communicables selon les modalités fixées par le déposant ou le donateur.
Certains documents ne sont pas accessibles en raison de leur mauvais état de conservation.
Versement
Attention: ce notaire n'a pas laissé de répertoire pour son activité dans l'étude XXIII
Accès aux instruments de recherche de tous les notaires de l’étude XXIII
Archives de l'étude XXIII
- Minutes de Nicolas III LE BOUCHER, 27 juin 1675 - 6 septembre 1694; MC/ET/XXIII/335 - MC/ET/XXIII/371
  - Minutes. 1675, 27 juin - décembre, 27 juin - décembre 1675; MC/ET/XXIII/335; Document détérioré.
    Informations concernant le classement:
    Le niveau inférieur de description, quand il existe, correspond aux minutes d'actes. Toutes les minutes ne sont pas forcément décrites une à une. Les descriptions de ces minutes sont plus ou moins détaillées.
    - Testament de Claude Brunet, sculpteur., 11 juillet 1675; MC/ET/XXIII/335
      Origine de l'information:
      Artisans XVIIe, par M. Jurgens, M.A. Fleury, R. Gourmelon et le personnel du Minutier central, 1954-1996 (fichier papier entièrement dématérialisé; voir contexte dans le Plan d’orientation général - Notaires de Paris, guides thématiques du Minutier).
      Date de création de la notice: 2010
      Date de révision: 2019 (Marie-Françoise Limon-Bonnet)
      testament; Brunet, Claude
    - Cautionnement par Jean Belle, peintre., 5 août 1675; MC/ET/XXIII/335
      Belle, Jean
    - Inventaire après décès de Gilles Personne de Roberval, ancien lecteur et professeur au collège de France, membre de l'académie des sciences, 6 novembre 1675; MC/ET/XXIII/335
      Histoire des sciences et des techniques, XVIe-XIXe siècles (337 actes), par Madeleine Jurgens, Xenia Pamfilova, Claire Béchu, Marc Durand, v.1950 - 2005 (fichier papier entièrement dématérialisé; voir contexte dans le Plan d’orientation général - Notaires de Paris, guides thématiques du Minutier).
      Date de création de la notice: 2006
      inventaire après décès; Personne de Roberval, Gilles; chercheur
    - Transport d'intérêt par Alexis Clairant, membre de l'académie des sciences, mathématicien, 6 novembre 1675; MC/ET/XXIII/335
      cession; Clairant, Alexis; chercheur
  - Minutes. 1676, janvier - juin, janvier - juin 1676; MC/ET/XXIII/336
    Attention: acte(s) coté(s) en Réserve
    - Transport de rente à Alexandre Michel Denyau, médecin, lecteur et professeur du roi au Collège royal (Collège de France), demeurant rue Saint-Séverin., 23 mars 1676; MC/ET/XXIII/336
      Fichier dit 'général' XVIIe-XVIIIe siècles, par le personnel du Minutier, 1954-1999 ( fichier papier entièrement dématérialisé; voir contexte dans le Plan d’orientation général - Notaires de Paris, guides thématiques du Minutier).
      transport de droits; Denyau, Alexandre-Michel
    - Devis de tous ouvrages pour la reconstruction de la maison abbatiale des Vaux-de-Cernay "suivant les desseins, plans et eslévations du sieur Mansart, architexte et ingénieur ordinaire des bastimens du roy" [Jules Hardouin-Mansart] et marché passé entre Louis Rocher, architecte et entrepreneur de bâtiments à Paris, rue Saint-Julien-le-Pauvre, et Armand Louis Bonnin de Chalucet, prêtre bachelier en théologie de la faculté de Paris, abbé commendataire des Vaux-de-Cernay, demeurant à Paris rue Taranne, paroisse Saint-Sulpice, moyennant quatorze mille livres, accompagné de deux dessins paraphés par les parties et les notaires., 3 juin 1676-16 juin 1676; MC/RS//1562
      Informations complémentaires:
      Premier dessin: plan du rez-de-chaussée, élévation et coupe longitudinale mi-partie (graphite, encres noire et brune, lavis gris et rouge sur papier, 375x490 mm).
      Second dessin: plan du premier étage (graphite, encres noire et brune sur papier, 250x150 cm).
      Acte à la suite: quittance de 1000 livres par Louis Rocher à Armand Louis Bonnin de Chalucet, abbé commendataire, et à Guillaume Champy, écuyer, conseiller et secrétaire du roi, receveur des deniers provenant de la vente des bois de l'abbaye des Vaux-de-Cernay, en date du 16 juin 1676.
      Cote originelle du document:
      MC/ET/XXIII/336
      Informations concernant le classement et la cotation du document:
      Acte coté en Réserve.
      Date de révision: 2014 (A. Cojannot)
      Claude Mignot, "Maison abbatiale des Vaux-de-Cernay", dans Jules Hardouin-Mansart, 1646-1708, dir. Alexandre Gady, 2010, p. 430-431.
      devis; marché; quittance; plan d'architecture; Vaux-de-Cernay (Yvelines, abbaye des); architecte; secrétaire du roi (Ancien Régime); abbé; Mansart, Jules Hardouin (1646-1708); Rocher, Louis; Bonnin de Chalucet, Armand Louis; Champy, Guillaume
    - Cautionnement et société entre Antoine Lambin, imprimeur et marchand libraire, et Claude Maynel, avec inventaire de l'imprimeur Calvelle., 7 juin 1676 - 9 juin 1676; MC/ET/XXIII/336
      Libraires et métiers du livre, XVIIe-XVIIIe siècles (165 actes), par Claire Béchu, 1986-1996 (fichier papier entièrement dématérialisé; voir contexte dans le Plan d’orientation général - Notaires de Paris, guides thématiques du Minutier).
      Date de création de la notice: 2007
      cautionnement; acte de société; Lambin, Antoine; Maynel, Claude; Calvelle, (?); imprimeur; libraire
  - Minutes. 1676, juillet - décembre, juillet - décembre 1676; MC/ET/XXIII/337
    - Déclaration par André Messier, architecte., 25 juillet 1676; MC/ET/XXIII/337
      déclaration; Messier, André
    - Dépôt de 83 titres nouvels (de 1488 à 1676) concernant la seigneurie de Rocquencourt appartenant à la famille Sanguin. Dépôt de contrats d'échanges et d'acquisitions concernant la seigneurie de Rocquencourt (de 1500 à 1606). Autres, 3, 4 septembre et 21 décembre 1676., 3 septembre 1676 - 21 décembre 1676; MC/ET/XXIII/337
      échange; Rocquencourt, Seigneurie de
    - Transaction du legs des héritiers de Gilles Personne de Roberval, mathématicien., 9 septembre 1676; MC/ET/XXIII/337
      accord; Roberval, Gilles Personne de
    - Délivrance de legs de Gilles Personne de Roberval, mathématicien, à Blondel Buot, Picard., 23 septembre 1676; MC/ET/XXIII/337
      Roberval, Gilles Personne de
    - Concerne la succession de Gilles Personne de Roberval (quittance Lienard - Hideux)., 10 octobre 1676; MC/ET/XXIII/337
      quittance
  - Minutes. 1677, janvier - juin, janvier - juin 1677; MC/ET/XXIII/338
    - Substitution par Nicolas Collichon, maître faiseur d'instruments de musique du roi, et sa femme à leur fils ainé François marié sans leur consentement des enfants qui naîtront de lui., 18 janvier 1677; MC/ET/XXIII/338
      Musique XVIIe siècle [2407 actes], par Madeleine Jurgens et le personnel du Minutier, 1954-1996 ( fichier papier entièrement dématérialisé; voir contexte dans le Plan d’orientation général - Notaires de Paris, guides thématiques du Minutier).
      Date de création de la notice: 2009
      substitution; facteur d'instruments de musique
    - Roberval (Gilles, Personne de) mathématicien § concerne succession Gilles, Personne de Roberval Quittance, Coulon - Personne, 27 mars 1677; MC/ET/XXIII/338
      Date de révision: 2011-2012
    - Roberval (Gilles, Personne de) mathématicien § concerne succession Gilles, Personne de Roberval; Quittance Boullanger - Bocquillon, 29 mars 1677; MC/ET/XXIII/338
    - Roberval (Gilles, Personne de) mathématicien § concerne succession Gilles, Personne de Roberval Transaction héritiers Roberval, 3 avril 1677; MC/ET/XXIII/338
      accord
  - Minutes. 1677, juillet - décembre, juillet - décembre 1677; MC/ET/XXIII/339; Document détérioré.
    - MORÉ (René de) chevalier seigneur de BRESLAU § Compromis, contenant un acte avec des cachets., 5 juillet 1677; MC/ET/XXIII/339
      Moré, René de
    - HODIER (Pierre) Intendant des Maison et Affaires de Monseigneur COLBERT, Ministre et secrétaire d'Etat, Contrôleur général des Finances. § Transaction de Pierre HODIER, 16 juillet 1677; MC/ET/XXIII/339
      accord; Hodier, Pierre
    - ABBECOURT (Abbaye d') (Ordre de Prémontré) § Transaction, 22 juillet 1677; MC/ET/XXIII/339
      accord; Orgeval (Yvelines)
    - MONTARGIS (Abbaye Notre-Dame-des-Anges) ordre de Saint-Benoît § Transaction par les religieux de l'Abbaye Notre-Dame-des-Anges MONTARGIS, associée à l'abbaye N.D. de Bertancourt., 22 juillet 1677; MC/ET/XXIII/339
      accord; Montargis, Abbaye Notre-Dame-des-Anges
    - BERTRANCOURT (Abbaye Notre-Dame de) en Picardie, ordre de Saint-Benoît § Transaction par Claire de LONGUEVAL, abbesse de l'Abbaye Notre-Dame de BERTRANCOURT, à présent logée chez la maréchale duchesse d'ESTREES, et J.B. PENILLON, abbé régulier de lad. Abbaye Notre-Dame de BERTRANCOURT, au nom de sa soeur, religieuse professe au prieuré Notre-Dame des Anges-les-Montargis, ordre de Saint-Benoît, associé à la dite Abbaye Notre-Dame de BERTRANCOURT., 22 juillet 1677; MC/ET/XXIII/339
      accord; Berteaucourt-les-Dames (Somme)
    - SAINT-GENÉS (Prieuré de) diocèse de Montauban § Procuration du Prieur de l'Abbaye Ste Magdelaine de Saint-André-de-la-Marche, diocèse d'Evreux, à Etienne LE FRANC de LA GRANGE, prieur du Prieuré de SAINT-GENÉS, 24 juillet 1677; MC/ET/XXIII/339
      procuration; Saint-Genés, Prieuré de
    - SAINT-ANDRÉ-de-la-MARCHE (Prieuré et abbaye Sainte-Madeleine, de) Ordre de Saint-Benoît § Procuration du Prieur du Prieuré et abbaye Sainte-Madeleine, de SAINT-ANDRÉ-de-la-MARCHE, et d'Etienne LE FRANC de LA GRANGE, prieur du prieuré de Saint-Genès, diocèse de Montauban., 24 juillet 1677; MC/ET/XXIII/339
      procuration; Saint-André-de-la-Marche, Prieuré et abbaye Sainte-Madeleine, de
    - AGEN § Compromis entre François SUSET du VALLOIS, bachelier de Sorbonne, prieur du Prieuré de Valmonde et de Notre Dame d'Allemans au diocèse d'AGEN, et Franc. LA COSTRE, licencié en droit., 28 juillet 1677; MC/ET/XXIII/339
    - BONSY (Pierre, Cardinal de) Aumönier de la Reine, Archevêque et Primat de Narbonne. § Transaction et procuration de Joseph BARBOT, avocat et régisseur, administrateur de l'abbaye de Saint-Chaffre du Monestier à Estienne LE FRANC de LA GRANGE, docteur en Sorbonne, vicaire général de Monseigneur Pierre, Cardinal de BONSY; Désistement de la charge de proviseur du collège de Lombardie, fondé en l'Université de Paris, par Pierre, Cardinal de BONSY, 9 août 1677 - 13 septembre 1677; MC/ET/XXIII/339
      accord; procuration; renonciation; Bonsy, Pierre de
    - COSSÉ (Henry-Albert de) duc de BRISSAC Pair de France § Acte d'apport autographe du duc de BRISSAC Henry-Albert de COSSÉ; Quittance de Claude GAILLARD son maître d'hôtel et procureur, contrôleur de la baronnie de la Guerche en Bretagne, (avec lettre du 26 juin 1677, signée d'Henry-Albert de COSSÉ), 14 août 1677 - 1er septembre 1677; MC/ET/XXIII/339
      dépôt de pièces; quittance
    - AUMÔNIER de S.A.R. Mademoiselle d'ORLÉANS BIGORRE (Valentin de) AUMÔNIER de S.A.R. Mademoiselle d'ORLÉANS, abbé command. de l'abbaye de la Ste Trinité de La Luzerne § Trois actes signés par Valentin de BIGORRE, 21, 25 et 31 août 1677., 21 août 1677 - 31 août 1677; MC/ET/XXIII/339
      Bigorre, Valentin de
    - LUZERNE (LA) (Abbaye de la Sainte Trinité de) Ordre de Prémontré. § Trois actes passés et signés par Valentin de BIGORRE, abbé commandataire de l'Abbaye de la Sainte Trinité de LA LUZERNE et aumônier de S.A.R. Mlle d'ORLEANS. 21, 25 et 31 août 1677., 21 août 1677 - 31 août 1677; MC/ET/XXIII/339
      Luzerne, La, Abbaye de La Sainte Trinité de
    - BIGORRE (Valentin de) Aumônier de S.A.R. mademoiselle d'ORLÉANS, Abbé commandataire de l'abbaye de la Sainte Trinité de La Luzerne, ordre de Prémontré. § 3 actes signés de Valentin de BIGORRE, 21, 25 et 31 août 1677., 21 août 1677 - 31 août 1677; MC/ET/XXIII/339
    - LE MAISTRE (Elisabeth) Chanoinesse de Poussay, en Lorraine. § Bail, 7 septembre 1677; MC/ET/XXIII/339
      bail; Le Maistre, Elisabeth
    - Procuration donnée par Antoine Arnauld, pour lui et pour Sébastien-Joseph Du Cambout de Pontchasteau, Pierre Nicole, Louis Angran, Pierre-Marie de Lalane, Philippe de Boran de Castilly, demeurant tous à Paris, à l'abbé Rossel, à Nimègue, pour vendre les biens qu'ils possèdent dans l'île de Nordstrandt., 13 septembre 1677; MC/ET/XXIII/339
      Documents du Minutier central concernant l'histoire littéraire (1650-1700) [2295 actes], par Madeleine Jurgens et Marie-Antoinette Fleury, Paris, Presses universitaires de France, 1960, p. 283 (instrument de recherche imprimé dématérialisé dont la version intégrale est accessible en ligne par la rubrique 'Autres instruments de recherche', voir contexte dans le Plan d’orientation général - Notaires de Paris, guides thématiques du Minutier).
      Date de révision: 2009-2011
      Documents du Minutier central concernant l'histoire littéraire (1650-1700), par Madeleine Jurgens et Marie-Antoinette Fleury. Presses universitaires de France, 1960, XXIII-511 p.
      procuration; Nimègue (Pays-Bas); Nordstrand (Allemagne); Nicole, Pierre (1625-1695); Arnauld, Antoine (1612-1694); Du Cambout de Pontchasteau, Sébastien Joseph (1634-1690); Angran, Louis (16..-16..?); Lalane, Pierre Marie de; Boran de Castilly, Philippe de (1642-1702); Rossel (M.); abbé
    - MALON (Anne-Louis-Jules de) chevalier seigneur de BERCY, 16 septembre 1677; MC/ET/XXIII/339
      Malon, Anne-Louis-Jules de
    - ANGERS (Chapelle ou Chapeleine de Notre-Dame du Boullay) § Procuration, 30 septembre 1677; MC/ET/XXIII/339
      procuration; Angers (Maine-et-Loire)
    - BOIS-GROLLAND (Abbaye de) ordre de Cîteaux § Transaction, 4 décembre 1677; MC/ET/XXIII/339
      accord; Poiroux (Vendée)
    - JOYEUSE (Marie HUCHÉ de) § Déclaration, 6 décembre 1677; MC/ET/XXIII/339
      déclaration; Joyeuse, Marie Huché de
    - MONTHOLON (Hiérôme de) chevalier seigneur de LA PLISSE § Bail, 24 décembre 1677; MC/ET/XXIII/339
      bail; Montholon, Hiérôme de
  - Minutes. 1678, janvier - juin, janvier - juin 1678; MC/ET/XXIII/340
    - Délaissement par Louis François Servien, marquis de Sablé, fils d'Abel Servien, de l'Académie Française, diplomate signataire de la paix de Munster., 3 mars 1678; MC/ET/XXIII/340
      Servien, Louis-François, Marquis De Sablé
  - Minutes. 1678, juillet - décembre, juillet - décembre 1678; MC/ET/XXIII/341
    - Vente par Louis Angran, Antoine Arnauld, procureurs de Pierre Nicole, Sébastien Joseph Du Cambout de Pontchasteau, Pierre de Lalane, Marguerite de Lalane et Louis Gorin de Saint-Amour, à Christian Albert, héritier de Norvège, duc de Schleswig-Holstein, représenté à Paris par Christophe Nicolas de Greyffenkrantz, des terres et maisons qu'ils possèdent dans l'île de Nordstrandt, tant en la ville d'Husme que dans les endiguements Frederich Cogh, Marie-Elisabeth et Trennemars, moyennant la somme de 50 000 écus ou risdaels, payable par tiers lors de la prise de possession de l'île qui se fera quand Christian Albert entrera en possession du Schleswig, lors de la première foire de Kiel suivante, et enfin lors de la seconde foire (cette vente est en latin)., 20 novembre 1678 - 20 janvier 1679; MC/RS//286
      Pièces jointes: Hambourg. 1678, 14 août. Procuration donnée par le duc Christian Albert à Charles Nicolas de Greyffenkrantz (en allemand).
      1678, 19 octobre. Isigny. Procuration donnée par Marie Angran à Antoine Arnauld et Louis Angran.
      1678, 20 octobre. Procuration donnée par Pierre Nicole, Sébastien Joseph Du Cambout de Pontchasteau, Louis Gorin de Saint-Amour et Marguerite de Lalane à Louis Angran et Antoine Arnauld.
      Hambourg. 1678, 24 décembre. Lettres patentes de Christian Albert portant notification de la vente (en latin, scellées sur lacs de soie bleus, roses et blancs).
      1679, 20 janvier. Ratification par les vendeurs de la traduction française de la vente.
      Acte coté en réserve.
      Autres dépouillement(s):
      Catalogue de la Réserve du Minutier central.
      acte de vente; procuration; ratification; Nordstrand (Allemagne); Husme (Allemagne); Kiel (Allemagne); Hambourg (Allemagne); Nicole, Pierre (1625-1695); Angran, Louis (16..-16..?); Arnauld, Antoine (1612-1694); Du Cambout de Pontchasteau, Sébastien Joseph (1634-1690); Lalane, Pierre Marie de; Lalane, Marguerite de; Gorin de Saint-Amour, Louis (1619-1687); Holstein-Gottorp, Christian Albert de (1641-1695); Greyffenkrantz, Christophe Nicolas de; Angran, Marie
  - Minutes. 1679, janvier - juin, janvier - juin 1679; MC/ET/XXIII/342
  - Minutes. 1679, juillet - décembre, juillet - décembre 1679; MC/ET/XXIII/343
    - Assemblée des créanciers de Claude de La Guiche par Jean de La Guiche, maréchal de France., 18 août 1679; MC/ET/XXIII/343
      La Guiche, Jean de
    - Certificat du décès de Jean Baraband, marchand de tapisseries à Paris (pas d'inventaire)., 30 janvier 1741; MC/ET/XXIII/343
      Artisans XVIIIe siècle, par M. Rambaud et C. Grodecki, 1956-1977 ( fichier papier entièrement dématérialisé; voir contexte dans le Plan d’orientation général - Notaires de Paris, guides thématiques du Minutier).
      inventaire; Baraband, Jean
  - Minutes. 1680, janvier - juin, janvier - juin 1680; MC/ET/XXIII/344
    - Titre nouvel de Marguerite Louise de Béthune, veuve du comte de Guiche; Constitution, 13 janvier, 22 février et 16 mai 1680., 13 janvier 1680 - 16 mai 1680; MC/ET/XXIII/344
      titre nouvel
    - Deux transports d'Henri de Lorraine, prince d'Elbeuf, gouverneur et lieutenant général des provinces de Picardie, d'Artois, etc., 17 avril 1680 - 19 avril 1680; MC/ET/XXIII/344
      Lorraine, Henry de
    - Confirmation d'un marché de draps par Louis François, marquis de Boufflers, maréchal de camps et armées du roi., 10 mai 1680; MC/ET/XXIII/344
      marché; Boufflers, Louis-François de
  - Minutes. 1680, juillet - décembre, juillet - décembre 1680; MC/ET/XXIII/345
  - Minutes. 1681, janvier - juin, janvier - juin 1681; MC/ET/XXIII/346
    - VENTADOUR (duc de) § Vente de fiefs au duc de VENTADOUR, 25 janvier 1681; MC/ET/XXIII/346
      acte de vente; Ventadour, duc de
    - OFFICE de SECRÉTAIRE du ROI, Maison et couronne de France. § Traité d'OFFICE de SECRÉTAIRE du ROI, Maison et couronne de France entre Claude BOUCOT, Jean et Louis SABOT., 28 janvier 1681; MC/ET/XXIII/346
    - Quittance par Gilles Ménage à Claude Boucot, conseiller du Roi, garde des rôles des offices de France, et Françoise Picard, sa femme, demeurant rue des Bernardins, d'une somme de 10 258 livres 6 sols pour les arrérages et le rachat d'une rente de 500 livres constituée par feu Toussaint Salmon, conseiller du Roi, garde des rôles des offices de France, au dit Ménage, le 27 juillet 1667., 3 février 1681; MC/ET/XXIII/346
      Documents du Minutier central concernant l'histoire littéraire (1650-1700) [2295 actes], par Madeleine Jurgens et Marie-Antoinette Fleury, Paris, Presses universitaires de France, 1960, p. 260 (instrument de recherche imprimé dématérialisé dont la version intégrale est accessible en ligne par la rubrique 'Autres instruments de recherche', voir contexte dans le Plan d’orientation général - Notaires de Paris, guides thématiques du Minutier).
      quittance; Bernardins (rue des); Ménage, Gilles (1613-1692); Boucot, Claude; Picard, Françoise; Salmon, Toussaint
    - Inventaire après décès d'Antoine Cellier, libraire et imprimeur (livres + caractères d'imprimerie)., 10 mars 1681; MC/ET/XXIII/346
      inventaire après décès; Cellier, Antoine; libraire; imprimeur
    - POMPES (construction de) § Reconnaissance par Claude COMIERS d'EMBRUN, docteur en théologie, protonotaire apostolique, d'une somme de 400 livres envers Ralf DU DELB et John BURNABY, anglais qui ont construit des construction de POMPES sur l'ordre de M. de SEIGNELAY., 16 avril 1681; MC/ET/XXIII/346
      reconnaissance; Pompes, construction de
    - MAIGRET (Charles) marchand de soie § Inventaire des marchandises de Charles MAIGRET, 18 avril 1681; MC/ET/XXIII/346
      inventaire; Maigret, Charles
    - SOIE (marchand) (Inventaire) MAIGRET (Charles) § Inventaire de Charles MAIGRET et de ses marchandises (prix), 18 avril 1681; MC/ET/XXIII/346
    - BOUTEILLE (Jean-François) Chirurgien ordinaire de Mgr le Prince § Subrogation, 26 avril 1681; MC/ET/XXIII/346
      Bouteille, Jean-François
    - CHIRURGIEN ordinaire de Monseigneur le Prince BOUTEILLE (Jean-François) § Subrogation, 26 avril 1681; MC/ET/XXIII/346
    - Abandon par René Rabault, logé à Paris, rue Poupée, à Gédéon Tallemant des Réaux, du quart du droit de pêche aux marais de La Canche, situés en la prairie de Véron en Touraine, mouvant de l'archevêque de Tours, avec le droit de chasse pour les gentilshommes seulement, moyennant une rente foncière de 100 sols., 28 avril 1681; MC/ET/XXIII/346
      Documents du Minutier central concernant l'histoire littéraire (1650-1700) [2295 actes], par Madeleine Jurgens et Marie-Antoinette Fleury, Paris, Presses universitaires de France, 1960, p. 427 (instrument de recherche imprimé dématérialisé dont la version intégrale est accessible en ligne par la rubrique 'Autres instruments de recherche', voir contexte dans le Plan d’orientation général - Notaires de Paris, guides thématiques du Minutier).
      renonciation; Savigny-en-Véron (Indre-et-Loire); Poupée (rue); Tallemant des Réaux, Gédéon (1619-1692); Rabault, René
    - GARON (Philibert) dit CHASTENAY § Délaissement par Pierre LE BLANC, garde du corps du Roi, à Evremont CUSSET, étudiant en Sorbonne de la moitié de la confiscation des biens de Philibert GARON, condamné à mort par le Parlement de Dijon., 14 mai 1681; MC/ET/XXIII/346
      Garon, Philibert
  - Minutes. 1681, juillet - décembre, juillet - décembre 1681; MC/ET/XXIII/347
    - Quittance par Luc Tocqué, peintre., 18 juillet 1681; MC/ET/XXIII/347
      quittance; Tocqué, Luc
    - Quittance donnée à André Ulcken, envoyé du duc de Holstein, par Louis Angran, agissant en son nom et comme procureur de Pierre Nicole, Antoine Arnauld et Sébastien Du Cambout de Pontchasteau, par Pierre de Lalane, procureur de Marguerite de Lalane, par Louis Gorin de Saint-Amour et par Marie Angran, du premier tiers du prix de vente de leurs biens en l'île de Nordstrandt, c'est-à-dire de 50 000 livres tournois, valant 16 666 écus ou risdaels; en échange de cette somme, remise des 38 pièces concernant la propriété des biens vendus., 28 juillet 1681; MC/ET/XXIII/347
      Pièces jointes: 1681, 9 juin. Procuration par Marguerite de Lalane à Pierre de Lalane.
      1681, 23 juin. Procuration autographe par Pierre Nicole à Louis Angran.
      1681, 26 juin. Procuration autographe par Antoine Arnauld à Louis Angran.
      1681, 28 juin. Procuration autographe par Sébastien Du Cambout de Pontchasteau à Louis Angran.
      Documents du Minutier central concernant l'histoire littéraire (1650-1700) [2295 actes], par Madeleine Jurgens et Marie-Antoinette Fleury, Paris, Presses universitaires de France, 1960, p. 284 (instrument de recherche imprimé dématérialisé dont la version intégrale est accessible en ligne par la rubrique 'Autres instruments de recherche', voir contexte dans le Plan d’orientation général - Notaires de Paris, guides thématiques du Minutier).